【裁判字號】    92,訴,390
【裁判日期】    920919
【裁判案由】    違反貪污治罪條例等
【裁判全文】
臺灣士林地方法院刑事判決                          九十二年度訴字第三九號
    公  訴  人  臺灣士林地方法院檢察署檢察官
    被      告  乙○○
                甲○○
    共      同
    選任辯護人  張振興律師
                李成功律師
右列被告因違反貪污治罪條例等，經檢察官提起公訴（九十一年度偵字第三七四八號
），本院判決如左：
    主  文
乙○○共同連續依據法令從事公務之人員，利用職務上之機會，詐取財物，處有期徒
刑伍年陸月，褫奪公權肆年，共同所得財物新臺幣貳仟貳佰貳拾肆萬柒仟元應予連帶
追繳，並發還被害人台北市政府，如全部或一部無法追繳時，應以其財產抵償之。扣
案如附表一所示不實之質借單第二聯上偽造之署押壹佰玖拾玖枚，扣案如附表二所示
不實之質借單第一聯拾貳張，均沒收。
甲○○共同連續依據法令從事公務之人員，利用職務上之機會，詐取財物，處有期徒
刑肆年，褫奪公權參年，共同所得財物新臺幣貳仟貳佰貳拾肆萬柒仟元應予連帶追繳
，並發還被害人台北市政府，如全部或一部無法追繳時，應以其財產抵償之。扣案如
附表一所示不實之質借單第二聯上偽造之署押壹佰玖拾玖枚，扣案如附表二所示不實
之質借單第一聯拾貳張，均沒收。
    事  實
一、乙○○原係臺北市政府財政局動產質借處（下簡稱台北市動質處）出納員（民國
    八十六年一月十四日至九十年七月四日於北投分處任職、九十年七月四日至九十
    一年四月十六日於士林分處任職），負責辦理客戶質借時發放質借單、現金及贖
    回（或換票）時收取質借單、現金（利息）等業務；甲○○原係台北市動質處助
    理業務員（自八十七年五月至九十一年四月十六日於北投分處任職），負責倉庫
    （即金庫）管理兼電腦操作，二人均為依據法令從事公務之人員。
（一）於八十九年六月間，乙○○因在外積欠鉅額債務無力償還，遂夥同甲○○共同
      基於為自己不法所有之意圖與詐取財物之概括犯意聯絡，多次利用其任職於台
      北市動質處北投分處辦理質借單、發放現金、列印質物保管單、看管金庫之職
      務上機會，先由甲○○自北投分處金庫中取出其他客戶之質借物，冒用不知情
      之尹中興等人身分資料（如附表一所示）辦理質借，再交由不知情之估價員鄭
      小魯鑑定估價後，使不知情之鄭小魯將前開不實事項接續填載於職務上所開立
      之質借明細單及列印之質借單（一式三聯，第一聯由客戶保管，第二聯由倉庫
      管理員收入金庫保管，第三聯由估價員保管）上，或是利用自己代理鄭小魯之
      機會自行鑑定估價後，將不實之質借事項接續填載於職務上所開立之質借明細
      單及列印之質借單（一式三聯）上，並於質借單第二聯上偽造被冒名質借人尹
      中興等之署押，再逾越授權範圍盜蓋北投分處主任李漢彰之私印文，完成質押
      手續後行使該登載不實之質借單，足生損害於台北市政府、李漢彰及如附表一
      所示被冒名之尹中興等人，據以詐取該次質借之現金，再將先前取出之客戶質
      押物放回原處（冒名質借部分即無質借物），嗣後於半年質借期屆滿至未滿十
      二個月應處分質借物之間，則依同前方式更換質借票展期。至九十一年四月八
      日止，二人於北投分處以此「質空借實」方式共詐欺二百五十三件，前後詐得
      如附表一所示之新台幣（下同）二千一百零一萬九千元。
（二）乙○○於九十年七月四日調職至士林分處後，為償還自已在外鉅額債務及質借
      利息，復與甲○○共同基於同前概括犯意，由甲○○先自北投分處金庫取出其
      保管之客戶質押金條十六條，交由乙○○拿到士林分處，冒用不知情之梁華靈
      等人身分資料（如附表二所示）辦理質借，再交由不知情之估價員周智模估價
      後，使周智模將此不實之事項接續填載於職務上所開立之質借明細單及列印之
      質借單（一式三聯）上，或是利用自己代理周智模之機會自行鑑定估價後，將
      不實之質借事項接續填載於職務上所開立之質借明細單及列印之質借單（一式
      三聯）上，並於質借單第二聯上偽造被冒名質借人梁華靈等之署押，並交由不
      知情之士林分處主任曹大通加蓋其審核章後，完成質押手續後行使該登載不實
      之質借單，足生損害於台北市政府及如附表二所示被冒名之梁華靈等人，據以
      詐取該次質借之現金，至九十一年二月七日止，二人於士林分處利用此方式詐
      欺如附表二所示共計十二次，詐得一百二十二萬八千元。嗣乙○○因恐北投分
      處盤點時發現前開質借物短少，於九十一年初利用張松虎請假時代理倉庫管理
      員職務之機會，將前開從北投分處拿來之質借物取出，並交予甲○○送還北投
      分處金庫原質借客戶處（士林分處冒名質借部分即無質借物）。
（三）嗣乙○○、甲○○因虧空之金額越來越大，難以繼續掩飾，遂於犯罪未遭發現
      前由臺北市政府政風處人員陪同，在九十一年四月十三日下午二時至台灣士林
      地方法院檢察署向檢察官自首，扣得台北市動質處北投分處不實質借單第二聯
      二百五十三張（如附表一所示）、質借明細單二百四十八張，士林分處不實質
      借單第一聯十二張（如附表二所示）、質借明細單十二張。
二、案經乙○○、甲○○自首並經臺北市政府政風處、法務部調查局臺北市調查處移
    請台灣士林地方法院檢察署檢察官偵辦。
    理  由
一、右揭犯罪事實，業經被告乙○○、甲○○於調查局訊問及偵、審中均坦承不諱，
    核與證人李漢彰、鄭小魯、曹大通、周智模、張松虎於調查局訊問或檢察官偵訊
    中陳述之情節大致相符，並有台北市動質處北投分處質借單第二聯二百五十三張
    、九十年度質物明細單一百六十一張、九十一年度質物明細單八十七張、台北市
    動質處士林分處質物明細單十二張、質借單第一聯十二張及統計明細表乙份、質
    借之人頭戶名冊乙份、金額統計表乙份扣案可稽，應認本件事證明確，被告二人
    犯行堪予認定，應依法論科。
二、按被告乙○○、甲○○於行為時分別為臺北市政府財政局動產質借處出納員、助
    理業務員，均係依據法令從事公務之人員。又貪污治罪條例第五條第一項第二款
    之利用職務上之機會詐取財物罪，凡該條例第二條所定之人員利用其職務上之機
    會詐取財物者，皆屬之，不以原有此項職務為限，有最高法院五十七年度第二次
    民刑庭總會會議決議(二)、六十三年台上字第三三一九號判例可參。而其職務上可
    利用之機會，並非以自始至終均須有此職務之機會為必要。申言之，即於行詐時
    ，係利用其職務上之機會因勢乘便所致之意，復有最高法院七十年度台上字第六
    四一九號判決足憑。且上開所謂「利用職務上之機會」，係指假借職務上之一切
    事機，予以利用者而言，其所利用者，職務本身固有之事機，固不論矣，即使由
    職務上所衍生之機會，亦應包括在內，不以職務上有最後決定權者為限，亦有最
    高法院八十七年度台上字第三四四六號判決足資參照。核被告二人所為，係犯貪
    污治罪條例第五條第一項第二款利用職務上之機會詐取財物及刑法第二百十六條
    、第二百十三條行使公務員登載不實公文書、第二百十六條、第二百十四條行使
    使公務員登載不實公文書等罪。被告於登載不實之公文書上偽造署押及盜用私印
    文之行為，為登載不實之部分行為，又登載不實公文書之低度行為，為行使登載
    不實公文書之高度行為所吸收，又使公務員登載不實公文書之低度行為，為行使
    使公務員登載不實公文書之高度行為所吸收，均不另論罪（北投分處主任李漢彰
    之印文，並非印信條例所規定之印信，應屬私印文，起訴書認係公印文，尚屬誤
    會，附此敘明）。被告二人就上揭犯行，有犯意聯絡及行為分擔，皆為共同正犯
    。被告二人前後多次利用職務上之機會詐取質借款、行使登載不實公文書、行使
    使公務員登載不實公文書之行為，時間緊接，犯罪構成要件相同，顯係各基於概
    括之犯意為之，應依刑法第五十六條連續犯之規定分別論以一罪，並加重其刑。
    其連續行使登載不實公文書、連續行使使公務員登載不實公文書二罪，與所犯連
    續利用職務上機會詐取財物罪之間，有方法結果之牽連關係，應從一重之連續利
    用職務上之機會詐取財物罪處斷。公訴人起訴時雖未論及刑法第二百十四條及第
    二百十六條部分，惟其與本案有牽連犯之裁判上一罪關係，為起訴效力所及，本
    院自得予以審酌，附此敘明。被告二人所犯貪污治罪條例第五條第一項第二款之
    利用職務上之機會詐取財物之行為，於有偵查權之機關或人員發覺前，其已至臺
    灣士林地方法院檢察署向檢察官自首並接受裁判，雖因未繳還所詐得之全部財物
    而不符合貪污治罪條例第八條第一項之自首規定，惟仍符合刑法第六十二條前段
    自首之規定（最高法院八十九年度台非字第一七三號判決意旨參照），應依法減
    輕其刑，並應先加後減之。爰審酌被告二人均為公務員，不能盡忠職守，竟利用
    經辦職務之機會詐取財物，虧空金額高達兩千多萬元，及被告乙○○係因在外積
    欠龐大債務無法清償以致鋌而走險、被告甲○○係同情被告乙○○處境而參與犯
    罪之動機，及其二人之生活狀況、智識程度、目的、手段、犯罪後坦承不諱等一
    切情狀，分別量處如主文所示之刑，並就所犯貪污治罪條例條罪部分，分別宣告
    褫奪公權如主文所示。至被告二人共同詐取之財物，金額合計共二千二百二十四
    萬七千元，應連帶追繳並發還被害人台北市政府，如全部或一部無法追繳時，應
    以其財產抵償之。又台北市政府自九十一年六月至九十二年六月，已就被告乙○
    ○、甲○○之財產分別扣押二十六萬八千七百二十六元、二十萬九千三百七十一
    元，有台北市政府財政局九十二年七月十七日北市財三字第０九二三一八八三二
    ００號函在卷可稽，然其僅係扣押中，尚未清償，仍不能從前揭應追繳抵償之金
    額中扣除，附此敘明。
三、扣案登載不實之台北市北投分處質借明細單二百四十八張、質借單第二聯二百五
    十三張及士林分處質借明細單十二張，均非屬被告所有，自不應併予宣告沒收，
    但其中北投分處質借單第二聯上如附表一所示偽造之署押一百九十九枚，依刑法
    第二百十九條規定，仍應宣告沒收。又扣案登載不實之士林分處質借單第一聯十
    二張，係交予客戶保管，為被告所有並供犯罪所用之物，應依刑法第三十八條第
    一項第二款宣告沒收。至於北投分處未扣案之質借單第一聯二百五十三張，訊據
    被告二人供稱業已遺失或丟棄，亦無其他證據足認其尚存在，應不予宣告沒收，
    附此敘明。
四、公訴意旨另認被告二人於台北市動質處北投分處多次自金庫取出客戶之質借物在
    北投分處或士林分處當作冒名質借人之物而送估價，及在九十一年初將質借物金
    條送回北投分處等行為，另涉犯貪污治罪條例第六條第一項第三款侵占職務上持
    有之非公用私有財物罪嫌等語。然查，被告自北投分處金庫取出客戶之質借物在
    北投分處或士林分處冒充自己之物送估價，其目的僅在詐騙台北市政府以冒名取
    得質借款項，並非據為己有，應認被告就持有之質借物尚無變更為所有意思之情
    形，自不構成貪污治罪條例第六條第一項第三款該罪，此本應為無罪之諭知，然
    起訴書認與前揭論罪科刑部分具有牽連犯之裁判上一罪關係，爰不另為無罪之諭
    知。
據上論斷，應依刑事訴訟法第二百九十九條第一項前段、貪污治罪條例第二條、第三
條、第五條第一項第二款、第十七條、第十九條、刑法第十一條、第二十八條、第五
十六條、第二百十六條、第二百十三條、第二百十四條、第五十五條、第二百十九條
、第三十八條第一項第二款、第六十二條前段、第三十七條第二項、罰金罰鍰提高標
準條例第一條前段，判決如主文。
本案經檢察官陳家美到庭執行職務。
中      華      民      國      九十二      年    九    月    十  九    日
                                      臺灣士林地方法院刑事庭
                            法  官  高  愈  杰
右正本證明與原本無異。
如不服本判決，應於送達後十日內，向本院提出上訴狀。
                                            書記官  蘇  彥  宇
中      華      民      國      九十二      年    九    月   二 十 四   日
附錄本案論罪科刑法條全文：
刑法第二百一十三條
公務員明知為不實之事項，而登載於職務上所掌之公文書，足以生損害於公眾或他人
者，處一年以上七年以下有期徒刑。
刑法第二百一十四條
明知為不實之事項，而使公務員登載於職務上所掌之公文書，足以生損害於公眾或他
人者，處三年以下有期徒刑、拘役或五百元以下罰金。
刑法第二百一十六條
行使第二百十條至第二百十五條之文書者，依偽造、變造文書或登載不實事項或使登
載不實事項之規定處斷。
貪污治罪條例第五條第一項第二款
有下列行為之一者，處七年以上有期徒刑，得併科新臺幣六千萬元以下罰金：
二、利用職務上之機會，詐取財物者。
附表一
編號    被冒名質借人  詐取金額（新台幣）  查獲之質借單日期  偽造署押枚數
01      謝美英        十萬元              90.02.01.         簽名一枚
02      林美玲        八萬元              90.02.02.         指印一枚
03      徐秋蘭        十二萬元            90.02.02.         簽名指印各一枚
04      藍麗惠        五萬七千元          90.02.02.         簽名一枚
05      尹振江        十二萬元            90.02.09.         簽名一枚
06      李筱山        八萬元              90.02.09.         簽名一枚
07      侯玉芬        七萬五千元          90.02.09.         簽名一枚
08      吳朱總        七萬五千元          90.03.05.         簽名一枚
09      鄭清文        十萬元              90.03.05.         簽名一枚
10      呂建章        七萬二千元          90.03.09.         簽名一枚
11      王碧蓮        七萬五千元          90.03.12.         簽名一枚
12      林美玲        十二萬元            90.03.12.         簽名一枚
13      張玉彬        六萬元              90.03.12.         簽名一枚
14      許秀鳳        四萬九千元          90.03.12.         簽名一枚
15      鄭清文        九萬八千元          90.03.12.         簽名一枚
16      林松平        二萬八千元          90.03.15.         簽名一枚
17      張玉彬        十二萬元            90.03.15.         簽名一枚
18      蔡月嬌        五萬七千元          90.03.15.         簽名一枚
19      李如藐        五萬九千元          90.03.20.         簽名一枚
20      周林美麗      四萬元              90.03.20.         簽名一枚
21      周簡英        三萬元              90.03.20.         簽名一枚
22      侯玉芬        八萬元              90.03.20.         簽名一枚
23      張玉彬        六萬四千元          90.03.20.         簽名一枚
24      許秀鳳        六萬五千元          90.03.20.         簽名一枚
25      王美英        十萬七千元          90.03.21.         簽名一枚
26      楊純德        十二萬元            90.03.21.         簽名一枚
27      藍麗惠        四萬七千元          90.03.21.         簽名一枚
28      吳征憲        五萬二千元          90.03.23.         簽名一枚
29      李如藐        十二萬元            90.03.23.         簽名一枚
30      李慧中        十二萬元            90.03.23.         簽名一枚
31      李穎中        九萬七千元          90.03.23.         簽名一枚
32      徐曉聆        二萬二千元          90.03.23.         簽名一枚
33      尹中興        八萬元              90.03.26.         簽名一枚
34周武雄        八萬元              90.03.26.         簽名一枚
35      周簡英        七萬五千元          90.03.26.         簽名一枚
36      呂棟能        十二萬元            90.03.27.         簽名一枚
37      楊建康        十萬元              90.03.27.         簽名一枚
38      周林美麗      六萬六千元          90.03.29.         簽名一枚
39      楊建康        四萬元              90.03.29.         簽名一枚
40      蔡再生        十萬元              90.03.29.         無
41      賴江麗雲      七萬五千元          90.03.29.         指印一枚
42      閻定明        九萬元              90.03.29.         簽名一枚
43      李姻瑩        十二萬元            90.03.30.         簽名一枚
44      劉蓓蕾        四萬元              90.03.30.         簽名一枚
45      謝美英        八萬元              90.03.30.         簽名一枚
46      林美玲        十二萬元            90.04.10.         簽名一枚
47      楊進興        十二萬元            90.04.16.         簽名一枚
48      賴萬福        十一萬元            90.04.16.         簽名一枚
49      王淑美        九萬元              90.04.25.         簽名一枚
50      楊進興        十萬元              90.04.25.         簽名一枚
51      李麗中        八萬元              90.04.27.         簽名一枚
52      左紹文        五萬元              90.04.30.         簽名一枚
53      李如藐        九萬元              90.04.30.         簽名一枚
54      徐曉聆        十萬元              90.04.30.         簽名一枚
55      賴萬福        十二萬元            90.04.30.         簽名一枚
56      呂棟能        十萬元              90.05.04.         簽名一枚
57      李如藐        九萬元              90.05.14.         簽名一枚
58      閻定明        九萬一千元          90.05.14.         簽名一枚
59      侯玉芬        十二萬元            90.05.17.         簽名一枚
60      吳征憲        五萬元              90.05.21.         無
61    李姻瑩        十二萬元            90.05.21.         簽名一枚
62      楊純德        九萬元              90.05.23.         簽名一枚
63      鄧婉儀        四萬元              90.05.24.         簽名一枚
64      吳國力        十二萬元            90.05.28.         簽名一枚
65      周林美麗      七萬六千元          90.05.28.         簽名一枚
66      吳國力        六萬八千元          90.05.30.         簽名一枚
67      閻定明        十二萬元            90.05.30.         簽名一枚
68      李姻瑩        十萬五千元          90.05.31.         簽名一枚
69      林志雄        六萬元              90.05.31.         簽名一枚
70      楊建康        四萬七千元          90.05.31.         簽名一枚
71      賴萬福        八萬元              90.05.31.         簽名一枚
72      林美玲        八萬元              90.06.04.         簽名一枚
73      李慧中        三萬四千元          90.06.05.         簽名一枚
74      盧幸玫        三萬八千元  90.06.05.         簽名一枚
75      顏耀明        十二萬元            90.06.05.         簽名一枚
76      王淑美        十二萬元            90.06.06.         簽名一枚
77      吳朱總        十一萬元            90.06.06.         簽名一枚
78      陳娟珠        五萬元              90.06.06.         無
79      呂建章        八萬元              90.06.07.         簽名一枚
80      許秀鳳        十二萬元            90.06.07.         簽名一枚
81      鄧婉儀        九萬二千元          90.06.07.         簽名一枚
82      邱淑貞        十萬元              90.06.11.         簽名一枚
83      盧幸玫        十萬元              90.06.11.         簽名一枚
84      楊進興        九萬元              90.06.13.         簽名一枚
85      鄭清文        十三萬四千元        90.06.13.         簽名一枚
86      閻定明        八萬元              90.06.13.         簽名一枚
87      鄭清文        六萬八千元          90.06.14.         無
88      藍麗惠        六萬元              90.06.14.         無
89      徐秋蘭        九萬五千元          90.06.20.         無
90      李筱山        十萬元              90.06.21.         簽名一枚
91      翁紹義        十萬元              90.06.27.         簽名一枚
92      徐秋蘭        十萬五千元          90.06.29.         無
93      吳國力        九萬元              90.07.02.         簽名一枚
94      翁紹義        五萬七千元          90.07.02.         簽名一枚
95      許曉聆        十萬元              90.07.03.         無
96      吳國力        九萬四千元          90.07.09.         簽名一枚
97      王淑美        十二萬元            90.07.16.         簽名一枚
98      許秀鳳        四萬四千元          90.07.18.         簽名一枚
99      蔡月嬌        五萬元              90.07.19.         簽名一枚
100     蔡再生        五萬七千元          90.07.25.         簽名一枚
101     吳國力        十二萬元      90.07.31.         指印一枚
102     李秋香        五萬三千元          90.07.31.         無
103     李麗中        五萬元              90.07.31.         簽名一枚
104     徐曉聆        十萬元              90.07.31.         簽名一枚
105     楊純德        十萬元              90.07.31.         簽名一枚
106     謝美英        五萬五千元          90.08.01.         簽名一枚
107     呂建章        四萬元              90.08.07.         簽名一枚
108     呂建章        八萬元              90.08.08.         簽名一枚
109     陳娟珠        五萬七千元          90.08.08.         簽名一枚
110     謝美英        十一萬元            90.08.08.         簽名一枚
111     謝美英        七萬五千元          90.08.08.         簽名一枚
112     藍麗惠        五萬七千元          90.08.08.         簽名一枚
113     王淑美        九萬元              90.08.14.         簽名一枚
114     侯玉芬        九萬九千元          90.08.14.         簽名一枚
115     翁紹義        九萬二千元          90.08.14.         簽名一枚
116     萬國毓        六萬五千元          90.08.30.         指印一枚
117     賴江麗雲      十七萬元            90.08.30.         簽名一枚
118     李麗中        八萬元              90.08.30.         簽名一枚
119     顏永南        十二萬元            90.09.04.         指印一枚
120     許秀鳳        五萬七千元          90.09.12.         簽名一枚
121     呂棟能        十二萬元            90.09.14.         簽名一枚
122     徐曉聆        八萬元              90.09.14.         簽名一枚
123     李筱山        四萬元              90.09.21.         指印一枚
124     高桂玲        十二萬元            90.09.21.         指印一枚
125     周簡英        九萬元              90.09.28.         簽名一枚
126     林美玲        八萬元              90.09.28.         簽名一枚
127     邱淑貞        十二萬元            90.09.28.         簽名一枚
128     翁紹義        十二萬元          90.09.28.         指印一枚
129     蔡再生        九萬元              90.09.28.         簽名一枚
130     邱淑貞        八萬元              90.10.03.         簽名一枚
131     周林美麗      十二萬元            90.10.08.         簽名一枚
132     陳娟珠        五萬三千元          90.10.08.         無
133     謝美英        十萬七千元          90.10.08.         簽名一枚
134     李秋香        五萬一千元          90.10.11.         簽名一枚
135     楊建康        四萬元              90.10.17.         無
136     鄭清文        十二萬元            90.10.23.         簽名一枚
137     藍麗惠        四萬四千元          90.10.23.         簽名一枚
138     翁紹義        十三萬四千元        90.10.29.         指印一枚
139     王美英        九萬七千元          90.10.31.         簽名一枚
140     王碧蓮        九萬二千元          90.10.31.         簽名一枚
141     李筱山        八萬八千元          90.10.31.         簽名一枚
142     邱顯文        八萬二千元          90.10.31.         簽名一枚
143     黃添源        四萬元              90.10.31.         簽名一枚
144     童予          七萬五千元          90.11.07.         簽名一枚
145     閻定明        四萬四千元          90.11.07.         簽名一枚
146     嚴定明        十二萬元            90.11.12.         簽名一枚
147     楊建康        六萬二千元          90.11.13.         簽名一枚
148     吳朱總        十二萬元            90.11.21.         簽名一枚
149     劉蓓蕾        五萬二千元          90.11.21.         簽名一枚
150     黃添源        二萬八千元          90.11.29.         簽名一枚
151     蔡月嬌        四萬元              90.11.29.         簽名一枚
152     謝美英        四萬元              90.11.29.         簽名一枚
153     呂建章        八萬元              90.11.30.         簽名一枚
154     高桂玲        十萬元              90.11.30.         簽名一枚
155     王淑美        十二萬元            90.12.07.         簽名一枚
156     吳征憲        五萬五千元          90.12.07.         無
157     李麗中        十二萬元            90.12.10.         簽名一枚
158     黃添源        二萬一千元          90.12.10.         簽名一枚
159     蔡再生        五萬二千元          90.12.17.         簽名一枚
160     嚴定明        七萬三千元          90.12.17.         指印一枚
161     呂建章        六萬元              90.12.20.         簽名一枚
162     黃添源        二萬八千元          90.12.26.         指印一枚
163     左紹文        六萬元              90.12.28.         簽名一枚
164     呂棟能        四萬五千元          90.12.28.         簽名一枚
165     左紹文        九萬元              91.01.03.         簽名一枚
166     陳娟珠        四萬九千元          91.01.03.         簽名一枚
167     楊進興        十萬元              91.01.03.         簽名一枚
168     劉蓓蕾        七萬七千元          91.01.04.         簽名一枚
169     嚴定明        七萬五千元          91.01.08.         指印一枚
170     王碧蓮        六萬五千元          91.01.09.         無
171     李如藐        八萬元              91.01.09.         無
172     邱顯文        七萬七千元          91.01.09.         無
173     賴江麗雲      八萬六千元          91.01.09.         無
174     吳朱總        十萬元              91.01.11.         簽名一枚
175     吳朱總        十二萬元            91.01.11.         簽名一枚
176     許秀鳳        五萬元              91.01.11.         簽名一枚
177     周武雄        八萬三千元          91.01.15.         簽名一枚
178     劉蓓蕾        七萬六千元          91.01.15.         簽名一枚
179     周武雄        十萬元              91.01.18.         簽名一枚
180     陳娟珠        十萬二千元          91.01.18.         簽名一枚
181     童予          八萬九千元          91.01.18.         簽名一枚
182     蔡月嬌        九萬元              91.01.18.         簽名一枚
183     李筱山        十二萬元            91.01.22.         簽名一枚
184     林美玲        五萬七千元          91.01.22.         簽名一枚
185     徐秋蘭        九萬二千元          91.01.22.         簽名一枚
186     呂棟能        六萬九千元          91.01.24.         簽名一枚
187     賴江麗珠      十二萬元            91.01.24.         簽名一枚
188     翁紹義        九萬八千元          91.01.28.         指印一枚
189     周簡英        六萬三千元          91.01.29.         簽名一枚
190     謝美英        八萬元              91.01.29.         簽名一枚
191     李姻瑩        十二萬元            91.01.31.         簽名一枚
192     邱顯文        六萬二千元          91.01.31.         無
193     鄧婉儀        十三萬元            91.01.31.         簽名一枚
194     呂棟能        四萬四千元          91.02.01.         簽名一枚
195     楊純德        十二萬元            91.02.01.簽名一枚
196     楊純德        十萬元              91.02.01.         簽名一枚
197     林松平        十二萬元            91.02.04.         簽名一枚
198     侯玉芬        七萬五千元          91.02.04.         簽名一枚
199     高桂玲        五萬元              91.02.04.         簽名一枚
200     鄧婉儀        六萬五千元          91.02.04.         簽名一枚
201     吳征憲        六萬四千元          91.02.05.         簽名一枚
202     吳征憲        六萬四千元          91.02.05.         簽名一枚
203     呂建章        九萬九千元          91.02.05.         簽名一枚
204     林志雄        三萬三千元          91.02.05.         簽名一枚
205     李姻瑩        八萬元              91.02.07.         簽名一枚
206     李麗中        十萬六千元          91.02.07.         簽名一枚
207     賴萬福        八萬元              91.02.07.         簽名一枚
208     呂建章        六萬四千元          91.02.15.         無
209     楊純德  七萬五千元          91.02.18.         無
210     劉蓓蕾        七萬八千元          91.02.18.         簽名一枚
211     賴萬福        十二萬元            91.02.21.         簽名一枚
212     翁紹義        十二萬元            91.02.27.         無
213     盧幸玫        三萬一千元          91.02.27.         無
214     賴萬福        十二萬元            91.02.27.         無
215     林志雄        六萬五千元          91.03.11.         無
216     楊建康        七萬五千元          91.03.11.         無
217     李慧中        十萬元              91.03.12.         無
218     盧幸玫        五萬八千元          91.03.12.         簽名一枚
219     顏耀明        九萬七千元          91.03.12.         無
220     翁紹義        七萬七千元          91.03.14.         指印一枚
221     劉蓓蕾        八萬元              91.03.14.         無
222     嚴定明        八萬元              91.03.14.    指印一枚
223     李穎中        十二萬元            91.03.18.         無
224     張玉彬        十二萬元            91.03.18.         無
225     盧幸玫        四萬一千元          91.03.18.         簽名一枚
226     嚴定明        十二萬四千元        91.03.18.         指印一枚
227     周林美麗      十萬二千元          91.03.20.         無
228     林松平        五萬七千元          91.03.20.         無
229     邱顯文        十萬六千元          91.03.20.         無
230     侯玉芬        十二萬元            91.03.20.         簽名一枚
231     鄭清文        十一萬元            91.03.20.         無
232     高桂玲        十二萬元            91.03.20.         無
233     楊純德        十二萬元            91.03.21.         無
234     黃添源        二萬八千元          91.03.22.         無
235     藍麗惠        六萬七千元          91.03.25.         無
236     萬國毓      十二萬四千元        91.03.27.         無
237     藍麗惠        六萬五千元          91.03.27.         無
238     左紹文        十三萬元            91.03.29.         無
239     吳國力        十萬二千元          91.03.29.         無
240     李筱山        七萬五千元          91.03.29.         無
241     周林美麗      九萬九千元          91.03.29.         無
242     林松平        六萬五千元          91.03.29.         無
243     林美玲        九萬九千元          91.03.29.         無
244     許秀鳳        三萬元              91.03.29.         無
245     蔡再生        六萬三千元          91.03.29.         無
246     盧幸玫        四萬元              91.03.29.         無
247     賴萬福        七萬七千元          91.03.29.         無
248     藍麗惠        五萬元              91.03.29.         無
249     呂建章        八萬八千元          91.04.02.        無
250     謝美芬        九萬七千元          91.04.04.         無
251     周簡英        六萬五千元          91.04.08.         無
252     蔡月嬌        七萬七千元          91.04.08.         無
253     藍麗惠        八萬五千元          91.04.08.         無
                總計：二千一百零一萬九千元            總計：一百九十九枚
附表二
編號    被冒名質借人  詐取金額（新台幣）  查獲之質借單日期  偽造署押枚數
01      梁華靈        十二萬元            90.09.12.         無
02      翁紹義        十二萬元            90.10.17.         無
03      徐秋蘭        十二萬元            90.11.14.         無
04      黃流源        八萬元              90.11.28.         無
05      黃流源        四萬元              90.11.29.         無
06      黃流源        七萬三千元          90.12.13.         無
07      吳國力        十二萬元            90.12.14.         無
08      張玉彬        七萬五千元          90.12.21.         無
09      張玉彬        十六萬元            90.12.27.         無
10      顏永南        十六萬元            91.01.15.         無
11      賴萬福        八萬元              91.01.24.         無
12      顏永南        八萬元              91.02.07.         無
                總計：一百二十二萬八千元              總計：十二枚


司法院資訊處製作；財團法人民間司法改革基金會備份。
